# “云信”、“融信”等数字化应收账款债权凭证列报的问题

提问人：biscuit571 时间：2022-01-04 09:39:30
根据财政部等四部委发布《关于严格执行企业会计准则 切实做好企业 2021 年年报工作的通知》中提到：“企业管理“云信”、“融信”等的业务模式以收取合同现金流量为目标的，应当在“应收账款”项目中列示；既以收取合同现金流量为目标又以出售为目标的，应当在“应收款项融资”项目中列示。”在此之前，由于缺少相关制度支撑，收取时不能终止确认债权、转让后不能终止债务，于是将以收取合同现金流量为目标又以出售为目标的“云信”“融信”产品在账外反映，即在收到、转让时仅备查薄登记，直至凭证到期，凭证开立方兑付后才同时冲减“应收账款”和“应付账款”。目前根据通知的内容，如收取涉及既以收取合同现金流量为目标又以出售为目标的“云信”、“融信”，在财务报表列报时，是否可以直接将这部分债权凭证对应的“应收账款”调整至“应收款项融资”项目中列示？？？列报调整是否需要有前提条件？请各位老师指点。

回答人：chenyiwei
将某项金融资产归属于“应收款项融资”的前提之一是其在转让时可以满足终止确认条件。见：《监管规则适用指引——会计类第 2 号》之“2-10 金融资产管理业务模式中”出售”的判断标准”。如果转让云信是无追索权的，且满足风险和报酬实质转移的条件，则可以确认并列报为应收款项融资。建议结合云信的相关条款、以往历史经验等，予以谨慎判断。